# 母公司向子公司管理层支付股份补偿的会计处理问题

提问人：冰皮 时间：2017-01-19 10:30:27
母公司A出资 900 万元，（B企业的）管理层出资 100 万元，发起成立B企业。
B企业 2016 年底账面净资产 500 万元。A公司 17 年 1 月 1 日增资 1000 万元，B公司增资后实收资本 2000 万元，单A公司还是占增资后的B公司90%股权，B企业管理层占增资后10%股权。
其中 100 万元相当于是补偿给管理层的，且不用偿还。是不是要理解成股权 100 万元由母公司A无偿让渡给B企业的管理层这个账务应该怎么做，做股份支付吗？

回答人：chenyiwei
具体条款表述不清晰？ 100 万元是管理层自己出资的，如何理解为“补偿给管理层”？A企业向B公司增资的每股价格多少，与此时B公司每股公允价值之间有无差异？是否对管理层有服务期限、业绩等约束？

提问人：冰皮 时间：2017-01-20 09:01:17
1000 万增资到 2000 万时，子公司B的净资产不到 500 万元，每股净资产为0.495元，增资前A公司占比90%，增资中A公司出资 1000 万元，公司管理层不出资。增资后B公司的股权比例维持不变，A公司占90%，B公司管理层占10%。
对管理层服务期限和业绩都没有约定。

回答人：chenyiwei
这不是股份支付，而是母公司通过单方面让渡经济利益给子公司管理层的方式，承担子公司管理层的职工薪酬费用，属于职工薪酬准则的规范范畴。

提问人：zhs7403 时间：2017-01-20 21:55:19
陈老师，如果理解为一次计入损益的权益结算股份支付是否可以，因为没有对管理层服务期限和业绩都没有约定。这个案例我理解似乎一次可行权和职工薪酬都说的过去。

回答人：chenyiwei
不是股份支付。员工的获益来源于母公司确定金额的利益让渡，而不是取得股份的成本低于公允价值的差额。